# 融资租赁退回

提问人：大头爸爸 时间：2015-05-14 09:45:42
陈版及各位老师， 2010 年A公司租入固定资产，使用几次，但发现有质量问题。一直返出租方维修。后 2014 年得到消息，出租方已在 2013 年出售，并开具红字发票。双方达成协议，出租方退回原出租款。目前需要编制 2012 、 2013 、 2014 三期报告，请问如何处理。是作为 2013 的退回，还是追溯到 2010 ，作为期初，还是作为 2013 年固定资产处置。谢谢。

回答人：chenyiwei
建议反映交易的真实发生情况，不建议追溯到 2010 年进行调整，而是在交易实际发生的年度作为处置处理。

提问人：zhanglx83 时间：2015-05-15 09:39:05
谢谢陈老师。详细情况是这样， 2010 年度融资租赁购买设备，（ 1 ）付款情况：2010-2013年度按照融资租赁约定付完本金和利息（ 2 ）使用情况： 2010 年度当年使用发现问题立即返修，后来修好使用没多长时间又出现故障又返厂，企业人员声称一直在卖方返修， 2014 年得知卖方在 2013 年度已将该设备处理掉，双方达成协议，卖方返还设备本金，利息不返还（ 3 ）发票情况：企业实际只收到原购买设备的发票，卖方称开具过红字发票 2013 年度，但是企业没收到 我们讨论认为，该设备使用基本处于试运行阶段，基本没有为本公司创造效益，并且对方确实开具了红字发票（企业提供卖方红字发票复印件），且答应全额退回本金，实质上应属于购货退回，只是由于双方信息不对称导致目前才发现该问题。陈老师，您认为是不是合理？谢谢

回答人：chenyiwei
基本认可属于采购退回。但应当认为退货事项发生在 2013 年即对方开具红字发票时，不追溯到更早的年度。